臺灣新北地方法院民事裁定　　　　　　109年度小上字第198號
上　訴　人　張雅欣　

訴訟代理人　張碧潭　
被 上訴 人　固德資產管理顧問股份有限公司

法定代理人　王吳貴妹
訴訟代理人　理勤孝　
上列當事人間請求給付電信費事件，上訴人對於民國109 年11月
25日本院板橋簡易庭109 年度板小字第3826號小額民事判決第一
審判決提起上訴，本院裁定如下：
    主  文
上訴駁回。
第二審訴訟費用新臺幣壹仟伍佰元由上訴人負擔。
    理  由
一、按對於小額程序之第一審裁判之上訴，非以其違背法令為理
    由，不得為之；其上訴狀內應記載上訴理由，並表明原判決
    所違背之法令及其具體內容，暨依訴訟資料可認為原判決有
    違背法令之具體事實，民事訴訟法第436 條之24第2 項、第
    436 條之25分別定有明文。又所謂判決違背法令係指判決不
    適用法規或適用不當者而言，且判決有同法第469 條第1 款
    至第5 款情形之一者，為當然違背法令。是當事人以小額程
    序之第一審判決違背法令為理由提起上訴時，就原判決如何
    不適用法規或適用法規不當，其上訴狀或理由書應有具體之
    指摘，並揭示該法規之條項或其內容，若係成文法以外之法
    則，應揭示該法則之旨趣，倘為司法院解釋或最高法院之判
    例，則應揭示該判解之字號或其內容，如依民事訴訟法第46
    9 條第1 款至第5 款所列各款事由提起上訴者，其上訴狀或
    理由書應揭示合於該條款之事實，若小額訴訟程序上訴人之
    上訴狀或理由書未依上述方法表明者，自難認已對原判決之
    違背法令有具體之指摘，其上訴即不合法（最高法院71年台
    上字第314 號判例參照）。
二、本件上訴意旨略以：被上訴人主張訴外人遠傳電信股份有限
    公司（下稱遠傳公司）將對上訴人之電信費違約金債權，於
    民國107 年12月3 日讓與被上訴人。惟上訴人向遠傳公司申
    辦兩個電信門號，一個由上訴人本人使用，一個由上訴人友
    人使用，經上訴人要求遠傳公司應將不同使用者之門號分列
    帳單，分開計費，遠傳公司卻未能應上訴人的要求，仍將所
    有門號之帳單合併帳單，造成上訴人與友人拆帳不明糾紛，
    並因此遭遠傳公司將門號強行停話。又以上訴人名義申辦之
    二門號，每個門號月租費為新臺幣（下同）800 元，如上訴
    人違約，將遭遠傳公司斷話或罰通話費，但遠傳公司另以月
    租費的數倍金額向上訴人收取違約金，已違反押租金不應高
    於月租金2 個月以上規定，極不合理。從而對原審認事用法
    不服，爰依法提起上訴，請求廢棄原判決、並駁回被上訴人
    第一審之訴等語。
三、查，本件上訴意旨陳述因遠傳公司合併帳單，使其與友人帳
    戶不清，及違約金費用過高等情，為上訴人於原審已提出之
    攻擊防禦方法，均係關於兩造紛爭之基礎事實，核屬事實審
    法院取捨證據、認定事實之職權範圍，本應由事實審法院斟
    酌全辯論意旨及調查證據之結果，依自由心證判斷；又被上
    訴人於本院已提出其於原審請求金額之計算明細，經核與被
    上訴人原審起訴主張之金額相符，且有各門號之申請書附卷
    可稽，上訴人之訴訟代理人亦於本院陳述伊已知悉違約金之
    計算內容，然上訴人猶執遠傳公司未能分列帳單及未能於原
    審程序陳述詳盡為上訴理由加以爭執，而未表明原判決所違
    背法令之具體內容，亦未表明原判決依訴訟資料所違背法令
    之具體事實，且未陳明原判決如何不適用法規或適用法規不
    當，尚難認對原判決之違背法令事由已有做出具體指摘。是
    依前開說明，難謂上訴人合法表明上訴理由，本件上訴人提
    起上訴，為不合法，爰以裁定駁回之。
四、本件第二審訴訟費用，依民事訴訟法第436 條之32第1 項準
    用第436 條之19條第1 項規定，確定其數額為1,500 元，應
    由上訴人負擔，爰裁定如主文第2 項所示。
五、依民事訴訟法第436 條之32第1 項、第2 項、第436 條之19
    第1 項、第444 條第1 項前段、第95條、第78條，裁定如主
    文。
中    華    民    國   110    年    11    月    25    日
                  民事第五庭    審判長法  官  高文淵
　
                                      法  官  黃乃瑩
　
                                      法  官  曹惠玲
以上正本係照原本作成。
本裁定不得抗告。
中    華    民    國   110    年    11    月    26    日
                                      書記官  涂菀君